# 软件收入确认

提问人：hxw1227 时间：2017-09-28 11:37:19
一家公司自行开发成功某软件，此软件装在外购的电脑里，一口价销售给客户，约定电脑由客户免费使用 3 年，到期后公司收回或客户购买，请问如何确认收入？

回答人：chenyiwei
因为提供的信息较为简单，建议考虑以下问题： 1 、软件和硬件能否分离单独使用和出售？还是软件必须嵌入到特定硬件中一并使用，不可分割？ 2 、软件和硬件各自的公允价值的合计数，与其总的标价是否一致？ 3 、 3 年后客户退回硬件，是客户可以选择是否退回，还是必须退回，或者公司有权要求退回？一旦硬件退回，原先安装在该硬件上的软件是否也就不再能继续使用？ 4 、软件使用期间，本公司是否需提供持续性的后续技术服务，包括定期升级维护，否则将无法正常使用？ 5 、硬件通常的使用寿命为多长？预计3 年后收回的旧硬件的价值是否重大？从历史经验看，以往 3 年后退回硬件的可能性多大？ 6 、客户如果留购硬件的，留购价格为多少，是否仅仅是名义价格？